臺灣板橋地方法院交通事件裁定　　　　96年度交聲字第1388號
原處分機關　交通部公路總局臺北區監理所
受處分人即　甲○○
異　議　人
上列受處分人因違反道路交通管理處罰條例案件，對於交通部公
路總局臺北區監理所於民國96年9 月6 日所為之處分（原處分案
號：北監自裁字裁40－A00000000 號），聲明異議，本院裁定如
下：
    主  文
異議駁回。
    理  由
一、原處分機關以：異議人即受處分人甲○○駕駛車號2339－EB
    號自用小客車，於民國96年7 月31日22時42分許，在水源快
    速道路往南（環河果菜市場上方）處，因「行速85公里，限
    速60公里，超速25公里。」違規，由臺北市政府警察局交通
    警察大隊依違反道路交通管理處罰條例第40條第1 項規定，
    以北市警交大字第A00000000 號舉發違反道路交通管理事件
    通知單逕行舉發，裁處罰鍰新臺幣（下同）1,800 元，並依
    同條例第63條第1 項第1 款（裁決書漏引第1 款）記違規點
    數1 點之處分。
二、聲明異議意旨略以：異議人對於上揭時、地，被交通大隊以
    測速照相機測得超速部分，異議人並無異議，但異議人行經
    測速照相機前方100 公尺時，未見警示牌，而本件雖經交通
    大隊回覆印有日期的警示牌照片，然照片中並無顯示架設警
    示牌之時間，為此聲明異議，請求撤銷原處分云云。
三、按汽車駕駛人，行車速度，超過規定之最高時速，或低於規
    定之最低時速，除有第43條第1 項第2 款情形外，處新臺幣
    1,200 元以上2,400 元以下罰鍰，並記違規點數1 點，道路
    交通管理處罰條例第40條第1 項、第63條第1 項第1 款分別
    定有明定。復按汽車駕駛人之行為經以科學儀器取得證據資
    料證明其行為違規，當場不能或不宜攔截製單舉發者，得逕
    行舉發；科學儀器應採固定式，並定期於網站公布其設置地
    點，但汽車駕駛人之行為屬行車速度超過規定之最高速限者
    ，不在此限；對於行車速度超過規定之最高速限之違規行為
    ，採用固定或非固定式科學儀器取得證據資料證明者，於一
    般道路須至少於100 公尺前，明顯標示之，道路交通管理處
    罰條例第7 條之2 第1 項第7 款、第2 項及第3 項亦分別定
    有明文。
四、經查：異議人甲○○所有之車號2339－EB號自用小客車，於
    96年7 月31日22時42分許，行經水源快速道路往南（環河果
    菜市場上方）處，因「行速85公里，限速60公里，超速25公
    里」之違規，為警拍照採證後逕行舉發，此為異議人所不爭
    執，並有臺北市政府警察局北市警交大字第A00000000 號舉
    發違反道路交通管理事件通知單、採證照片1 幀附卷可稽，
    足認異議人於彼時駕駛自用小客車，確有超速違規之事實無
    誤。雖異議人辯稱：伊行經測速照相機前方100 公尺時，未
    見警示牌，且採證照片中僅有日期之顯示，並無法顯示架設
    警示牌之時間云云置辯。惟查：本件原舉發之臺北市政府警
    察局交通警察大隊係採用測速照相機之科學儀器依法蒐證，
    且本件舉發違規地點限速60公里，員警執行測速職務前，有
    在該處前方道路設置移動式「前有測速照相」警示牌，並將
    該警示牌擺設位置及時間均拍照存證，已明確告知用路人應
    依照道路限速標誌行駛等情，此有臺北市政府警察局交通警
    察大隊以96年8 月28日北市警交大執字第09634046100 號書
    函復說明詳實，並有本件水源快速道路往南（環河果菜市場
    上方）處警示牌相關位置、設置日期照片1 幀附卷可參。雖
    上開警示牌照片已設定拍攝日期而未設定拍攝時間，以致警
    示牌設置照片上只顯示日期為96年7 月31日而未顯示時間，
    然本件舉發照片中所示之違規車輛為車號2339－EB號自用小
    客車，異議人對此並未爭執，而該依法執行交通勤務採證違
    挸之警員，與異議人素不相識，亦無仇怨，則其依法在執勤
    地點執行舉發交通違規之公務，自無任意誣陷異議人之動機
    及目的，更無變造採證照片而自蹈法網之必要。異議人空言
    以其事後未見有架設移動式「前有測速照相」警示牌為由，
    遽認員警取締本件違規行為與前揭逕行舉發規定有所不符，
    實屬無據，自無礙於本件違規事實之認定。綜上，異議人違
    規超速之事證明確，且舉發單位亦已依前揭道路交通管理處
    罰條例第7 條之2 第1 項第7 款及第3 項規定明顯標示前有
    測速照相後始以科學儀器採證逕行舉發無訛。從而，原處分
    機關就上開違規事實援引前揭規定，裁處異議人罰鍰新臺幣
    1,800 元，並記違規點數1 點，於法並無不當，本件異議為
    無理由，應予駁回。
五、據上論斷，應依道路交通案件處理辦法第19條，裁定如主文
    。
中　　華　　民　　國　　96　　年　　9 　　月　　29　　日
                  交通法庭法　官  林淑婷
以上正本證明與原本無異
如不服本裁定應於送達後5 日內向本院提出抗告狀
                          書記官  林金良
中　　華　　民　　國　　96　　年　　9 　　月　　29　　日
